---
title: "Responsi Komstat Peretemuan 11"
author: "Alwan Rahmana"
date: "5/13/2022"
output: word_document
---

#Requirement
```{r}
require(foreign)
require(agricolae)
library(dplyr)
library(tidyr)
library(stats)
if(!require('dgof')) {
  install.packages('dgof')
  library('dgof')
}
```

#Nomor 1
```{r}
#Persiapan data


x<-iris%>%select(Sepal.Length,Species)%>%group_by(Species)
z<-as.data.frame(x)
z
xs<-x%>%filter(Species=="setosa")
xvi<-x%>%filter(Species=="virginica")
xvers<-x%>%filter(Species=="versicolor")
xs<-xs$Sepal.Length
xs
xvi<-xvi$Sepal.Length
xvi
xvers<-xvers$Sepal.Length
xvers
#Melihat rata-rata masing-masing Species
zz<-z%>%group_by(Species)%>%summarise(meanz=mean(Sepal.Length))
zz
```


#Memulai perhitungan
```{r}

#Normality test
shapiro.test(xs) #normal untuk setosa
shapiro.test(xvi) #normal untuk virginica
shapiro.test(xvers) #normal untuk versicolor

#perbedaan sepal.length by species
anova2<-aov(Sepal.Length~Species,data = z)
summary(anova2)
```
#Interpretasi:

H0: miu1=miu2=miu3
Ha: Setidaknya ada satu miu yang berbeda


Dengan tingkat signifikansi 5%, p-value yang didapatkan 2e-16 dan kurang dari alpha. Maka tolak H0. Cukup bukti untuk menyatakan bahwa setidaknya ada satu rata-rata yang berbeda.


#Uji Tukey

```{r}
TukeyHSD(anova2,conf.level = 0.95)
```

#Interpretasi

Berdasarkan output p adj dengan tingkat signifikansi 5%:

versicolor-setosa berbeda signifikan
virginica-setosa  berbeda signifikan   
virginica-versicolor berbeda signifikan





#Nomor 1

```{r}

#Persiapan data
data<-read.csv("C:/Users/HP/OneDrive - Universitas Diponegoro/Documents/Kulon STIS IV/Komstat/Teori/cancer-survival.csv")

head(data)

d<-data%>%group_by(Organ)%>%arrange(Organ)
d$Organ
#breast
d1<-d%>%filter(Organ=="Breast")

d11<-d1$Survival
d11

#bronchus
d2<-d%>%filter(Organ=="Bronchus")

d22<-d2$Survival
d22

#Colon
d3<-d%>%filter(Organ=="Colon")

d33<-d3$Survival
d33

#Ovary
d4<-d%>%filter(Organ=="Ovary")

d44<-d4$Survival
d44

#Stomach
d5<-d%>%filter(Organ=="Stomach")

d55<-d5$Survival
d55


```


```{r}
#Normality test
shapiro.test(d11)
shapiro.test(d22)
shapiro.test(d33)
shapiro.test(d44)
shapiro.test(d55)

#Kelima data tidak normal



#Kelima data juga memliki length yang berbeda

#Anova test

anova1<-aov(Survival~Organ,data=data)
summary(anova1)
(2883940)/(26448144/59)

```


H0: miu1=miu2=miu3
Ha: Setidaknya ada satu miu yang berbeda
Alpha: 5%




SSR = 11535761
MSR= 2883940

SSE= 26448144
MSE = 448273.6

F = MSR/MSE = 6.433437

Ftable = F(1-a;p-1;n-p)=2.52

F>Ftable maka tolak H0

Karena F>Ftable, dengan tingkat signifikansi 5%, tolak H0. Cukup bukti untuk menyatakan bahwa setidaknya ada satu miu yang berbeda.


#Uji Tukey

```{r}
TukeyHSD(anova1,conf.level = 0.95)
```
#Interpretasi

Berdasarkan p-adj dengan alpha=5%, terdapat perbedaan rata-rata pada:

Bronchus-Breast
Colon-Breast
Stomach-Breast


